# 企业合并报表抵消问题

提问人：scrxh 时间：2019-01-13 17:14:45
A 公司在香港注册设立，以美元为记账本位币，后以 100 万美金在中国内地设立一个全资子公司 B公司，该 B 公司以 RMB为记账本位币。期末 A公司需将财务报表折算为为 RMB反映。问：A公司对B 公司的长期股权投资是否是按资产负债表日的即期汇率进行折算，B 公司的实收资本是否是按当时收到注册资本时点的汇率折算。那编制合并报表时由于汇率的差异，长期股权投资和实收资本会产生差异，这个差异在合并报表中怎么反映呢？

回答人：chenyiwei
A 公司对 B 公司的长期股权投资是否是按资产负债表日的即期汇率进行折算，B 公司的实收资本是否是按当时收到注册资本时点的汇率折算。由此导致的差异，在 B 的合并报表层面（折算为 RMB）应体现为一项 “其他综合收益——外币报表折算差额”。